【裁判字號】    98,審國小上,3
【裁判日期】    980623
【裁判案由】    國家賠償
【裁判全文】
臺灣臺北地方法院民事裁定           98年度審國小上字第3號
上  訴  人  甲○○
被上訴人    國防部
法定代理人  乙○○
被上訴人    總統府
法定代理人  丙○○
被上訴人    行政院
法定代理人  丁○○
上列當事人間請求國家賠償事件，上訴人對於中華民國98年3月
31 日本院臺北簡易庭97年度北國小字第9號第一審小額民事判決
提起上訴，本院裁定如下：
    主      文
上訴駁回。
第二審訴訟費用新台幣壹仟伍佰元由上訴人負擔。
    理      由
一、本件上訴人於原審起訴請求被上訴人應給付上訴人新台幣（
    下同）1元，核其訴訟標的金額在100,000元以下，依民事訴
    訟法第436條之8第1項規定，應適用小額訴訟程序，合先敘
    明。
二、按關於請求給付金錢或其他代替物或有價證券之訴訟，其標
    的金額或價額在新台幣十萬元以下者，適用本章所定之小額
    程序。對於小額訴訟之第一審裁判上訴，非以其違背法令為
    理由，不得為之。至其上訴狀內應記載上訴理由，表明下列
    各款事項：（一）原判決所違背之法令及其具體內容。（二
    ）依訴訟資料可認為原判決有違背法令之具體事實，民事訴
    訟法第436條之8第1項、第436條之24第2項、第436條之25分
    別定有明文。又所謂判決違背法令，上訴人以原判決有不適
    用法規或適用不當為上訴理由時，其上訴狀或理由書應有具
    體之指摘，並揭示該法規之條項或其內容，若係成文法以外
    之法則，應揭示該法則之旨趣，倘為司法院解釋或本院之判
    例，則應揭示該判解之字號或其內容，如依民事訴訟法第46
    9條所列各款事由提起第三審上訴者，其上訴狀或理由書應
    揭示合於該條款之事實，最高法院71年台上字第314號判例
    可資參考。是當事人於小額訴訟程序提起上訴，如依民事訴
    訟法第468條規定，以第一審判決有不適用法規或適用法規
    不當為理由時，其上訴狀或理由書應有具體之指摘，並揭示
    該法規之條項或其內容。若係成文法以外之法則，應揭示該
    法則之旨趣。倘為司法院解釋、或最高法院之判例，則應揭
    示該判解之字號或其內容。如以民事訴訟法第469條所列各
    款情形為理由時，其上訴狀或理由書，應揭示合於該條款之
    事實。上訴狀或理由書如未依此項方法表明者，即難認為已
    對第一審判決之違背法令有具體之指摘，其上訴自難認為合
    法。
三、本件上訴人對於第一審判決提起上訴，其理由略稱：國防部
    高等軍事法院高雄分院檢察署96年度偵字第4號不起訴處分
    確定後，嗣民國97年4月發現新事證，該署公務員不依刑事
    訴訟法第260條規定再行起訴，乃係故意或過失不法侵害上
    訴人之權利，而符合國家賠償法第2條第2項之法定要件，原
    判決僅提該項後段，顯有選擇性審判之違法。再者，上訴人
    以98年4月15日平字第29號告訴補正狀提供新事證，原判決
    未納入審判，即屬已受請求之事項未予審判之違法。此外，
    本件核心問題在於檢察官怠於執行職務，經向其主管機關，
    乃至國防部、行政院及總統府檢舉，均未獲回應，該等機關
    首長顯為違法失職之共犯，原判決未予詳察而有是非不明之
    違法云云。惟核其上訴狀所載內容，係就原法院審認上訴人
    所述紛爭事實是否該當國家賠償法第2條第2項明定之要件有
    所指摘，復就原法院未審酌伊提出之98年4月15日平字第29
    號告訴補正狀內容多所爭執，究其實質，猶屬對原審取捨證
    據及認定事實之職權行使，上訴人指摘其為不當，並未具體
    指明原審判決有何不適用法規、適用法規不當、或有何民事
    訴訟法第469條第1款至第5款之事實，尚難認對該判決之如
    何違背法令已有具體之指摘。況上訴人98年4月15日平字第
    29號告訴補正狀係於原判決送達上訴人（即98年4月16日）
    後，始行於98年4月17日提出於原法院，此有原審卷附送達
    證書及上開書狀上載本院簡易庭收狀戳足稽，是原審縱於判
    決書未對上開書狀所陳事項加以審酌，於法洵無不合，上訴
    人執此置辯，亦無可採。揆諸前開判例意旨及說明，應認其
    上訴為不合法。
四、上訴人應負擔之訴訟費用額確定為如主文第2項所示金額。
五、據上論結，本件上訴不合法，依民事訴訟法第436條之32第1
    項、第2項、第444條第1項、第436條之19第1項、第95條、
    第78條，裁定如主文。
中    華    民    國    98    年    6     月    23    日
              民事第六庭審判長法      官  劉坤典
                              法      官  賴錦華
                              法      官  林秀圓
以上為正本係照原本作成
本件裁定不得抗告
中    華    民    國    98    年    6     月    23    日
                              法院書記官  馮姿蓉


司法院資訊處製作；財團法人民間司法改革基金會備份。
